【裁判字號】    95,訴,698
【裁判日期】    950707
【裁判案由】    違反槍砲彈藥刀械管制條例等
【裁判全文】
臺灣桃園地方法院刑事判決               95年度訴字第698號
公  訴  人  台灣桃園地方法院檢察署檢察官
被      告  乙○○
選任辯護人  郭承昌律師
被      告  甲○○
選任辯護人  黃正淮律師
上列被告等因違反槍砲彈藥刀械管制條例等案件，經檢察官提起
公訴（94年度偵緝字第671 號、第973 號），暨併案審理（臺灣
板橋地方法院檢察署94年度偵字第18437號），本院判決如下：
    主  文
乙○○未經許可持有可發射子彈具有殺傷力之改造模型槍，累犯
，處有期徒刑參年陸月，併科罰金新台幣陸萬元，罰金如易服勞
役，以新臺幣壹仟元折算壹日；扣案之改造模型槍壹支（槍枝管
制編號0000000000號）、土造金屬槍管貳支、塑膠袋
壹個，均沒收。
甲○○故買贓物，處有期徒刑肆月，如易科罰金，以參佰元折算
壹日。其餘被訴違反槍砲彈藥刀械管制條例部分，無罪。
    事  實
一、乙○○前於民國90年間因搶奪案件，經臺灣板橋地方法院於
    91年6 月14日以91年度訴字第288 號判處有期徒刑7 月確定
    ，並於92年4 月18日執行完畢。竟仍不知悔改，明知未經主
    管機關許可，不得任意持有可發射子彈具有殺傷力之改造模
    型槍及槍枝之主要組成零件，竟基於非法持有具殺傷力之改
    造模型槍及槍枝主要組成零件之犯意，於92年6 月間某日，
    依跳蚤雜誌刊登之廣告與真實姓名年籍不詳綽號「小合」之
    成年男子聯絡後，在臺北縣樹林市柑園橋附近，向「小合」
    以新臺幣（下同）30,000元購買可發射子彈具有殺傷力之由
    德國ROHM廠725 型口徑9MM 之模型槍，車通槍管內阻鐵改造
    而成之改造模型槍1 支（槍枝管制編號0000000000號）、土
    造金屬槍管2 支後，將該改造模型槍、槍枝主要組成零件分
    別藏放在其所有之黑色背包、其所使用之車牌號碼GD-6666
    自小客車內。嗣經警分別於附表1 、2 所示時、地查獲，並
    分別扣得上開改造模型槍1 支、土造金屬槍管2 支及如附表
    編號1 、2 所示之物。
二、甲○○明知真實姓名年籍不詳綽號「企鵝」之成年女子所持
    有、車牌號碼NQW-808 號機車（未懸掛車牌）為來路不明之
    贓物（為詹荏名所有，於93年10月30日上午9 時在桃園縣桃
    園市○○路98巷巷內失竊），竟仍基於故買贓物之犯意，於
    93年11月3 日晚上7 時許，在桃園縣桃園市桃園火車站前，
    以3,000 元之代價向「企鵝」買受之，並在其男友乙○○家
    中尋得1 面GDD-677 號車牌後，懸掛於前開機車上，嗣於如
    附表編號3 所示時間，甲○○與乙○○共乘該車行經桃園縣
    龍潭鄉○○路87巷5 號前時，為警當場查獲。
三、案經桃園縣政府警察局移請暨該局楊梅分局、平鎮分局報請
    臺灣桃園地方法院檢察署檢察官偵查起訴。
    理  由
一、訊據被告乙○○就上開事實欄一之犯罪事實坦承不諱，核與
    證人（即查獲警員）張仁慶、陳相龍（見93年度偵字第1299
    1 號卷第93頁至第94頁、第117 頁至第118 頁）於偵查時結
    證之情節相符。而扣案之槍枝、成型槍管經送鑑驗結果，其
    中送鑑改造模型槍1 支（不含彈匣，槍枝管制編號00000000
    00號），認係由德國ROHM廠725 型口徑9MM 之模型槍，車通
    槍管內阻鐵改造而成之改造模型槍，機械性能良好，可擊發
    適用子彈，認具殺傷力；而送鑑成型槍管認係土造金屬槍管
    ，且係行政院內政部所公告管制之槍砲彈藥主要組成零件等
    情，此有內政部警政署刑事警察局93年8 月5 日刑鑑字第09
    30151136號、94年4 月25日刑鑑字第0940059841號槍彈鑑定
    書各1 份、內政部94年6 月22日內授警字第094010 0800 號
    函在卷足憑（見93年度偵字第12991 號卷第97頁至第100 頁
    、93年度偵字第13663 號卷第77頁至第81頁、第99頁）。此
    外併有警方搜索扣押筆錄、現場查獲照片及上開槍、土造金
    屬槍管扣案可佐，足認被告乙○○上開自白核與事實相符，
    本件就被告乙○○部分事證已臻明確，被告乙○○犯行堪以
    認定。
二、就事實欄二之部分，業據被告甲○○坦承不諱，核與證人即
    車牌號碼NQW-808 號機車所有人詹荏名證述內容相符（見93
    年度偵字第18017 號卷第19頁），並有卷附贓物領據、車輛
    竊盜資料個別查詢報表—查詢車輛認可資料、桃園縣政府警
    察局車輛協尋證明單各1 紙等在卷可稽，堪信被告甲○○自
    白與事實相符，綜上所述，本件就被告甲○○部分事證明確
    ，被告甲○○犯行堪以認定，應依法論科。
三、論罪科刑：
  (一)就被告乙○○部分：
    查本件扣案之改造槍枝，係以德國ROHM廠725型口徑9MM之模
    型槍，車通槍管內阻鐵改造而成之改造模型槍，機械性能良
    好，可擊發適用子彈等情，詳如前述，而依槍砲彈藥刀械管
    制條例第4 條之修正理由可知修正前槍砲彈藥刀械管制條例
    第10條第4 項所稱之改造模型槍係指西德進口之金屬模型槍
    車通或更換槍管改造而成，準此，本件扣案之改造槍枝，應
    係屬於修正前槍砲彈藥刀械管制條例第十條第四項所稱之改
    造模型槍無訛。又被告行為後，槍砲彈藥刀械管制條例業於
    94年1 月26日修正公布，並於同年月28日施行，其中有關被
    告本件犯行部分，修正後之槍砲彈藥刀械管制條例第4 條第
    1 項第1 款刪除「改造模型槍」之用語，將其屬性歸類於「
    其他可發射金屬或子彈具有殺傷力之各式槍砲」，同時刪除
    同條例第10條規定，而修正同條例第8 條為：「未經許可，
    製造、販賣或運輸鋼筆槍、瓦斯槍、麻醉槍、獵槍、空氣槍
    或第4 條第1 項第1 款所定其他可發射金屬或子彈具有殺傷
    力之各式槍砲者，處無期徒刑或5 年以上有期徒刑，併科新
    臺幣1 千萬元以下之罰金。未經許可，轉讓、出租或出借前
    項所列槍枝者，處5 年以上有期徒刑，併科新臺幣1 千萬元
    以下罰金。意圖供自己或他人犯罪之用，而犯前2 項之罪者
    ，處無期徒刑或7 年以上有期徒刑，併科新臺幣1 千萬元以
    下罰金。未經許可，持有、寄藏或意圖販賣而陳列第1 項所
    列槍枝者，處3 年以上10年以下有期徒刑，併科新臺幣7 百
    萬元以下罰金。第1 項至第3 項之未遂犯罰之」，同條例第
    13條則未修正。經比較新舊法結果，修正後之槍砲彈藥刀械
    管制條例第8 條第4 項之持有改造手槍規定與修正前同條例
    第10條第4 項之持有改造模型槍規定之法定刑相同，依刑法
    第2 條第1 項前段規定，應適用行為時即修正前之槍砲彈藥
    刀械管制條例規定論處，是以被告乙○○未經許可持有改造
    模型槍及槍枝主要組成零件土造金屬槍管之所為，核係犯修
    正前槍砲彈藥刀械管制條例第10條第4 項未經許可持有可發
    射子彈具有殺傷力之改造模型槍罪及同條例第13條第4 項之
    未經許可持有槍枝之主要組成零件罪，公訴人認被告乙○○
    係犯修正後槍砲彈藥刀械管制條例第8 條第1 項、第13條第
    1 項之製造改造手槍、槍枝主要組成零件罪，容有誤會（敘
    述如後），然因不能證明被告有犯製造具有殺傷力改造手槍
    、製造主要組成零件之高度行為，而認定被告僅犯持有具有
    殺傷力改造手槍之低度行為予以論科，此為起訴犯罪事實之
    一部減縮，至於刑事訴訟法第300 條所規定，有罪之判決，
    得就起訴之犯罪事實，變更檢察官所引應適用之法條者，係
    指法院在事實同一之範圍內，不變更起訴之犯罪事實，亦即
    在不擴張及減縮原訴之原則下，於不妨害基本社會事實同一
    之範圍內，始得自由認定事實，適用法律，二者不能混為一
    談，是本件應僅於判決理由內說明被告被訴製造具有殺傷力
    手槍部分不另為無罪之諭知，不發生變更起訴法條問題（詳
    最高法院92年度台上字第1841號、89年度台上字第2390號、
    88 年 度台上字第5591號、83年度台上字第4628號判決意旨
    參照）。被告以一持有行為觸犯上開持有可發射子彈具有殺
    傷力之改造模型槍罪及持有槍枝之主要組成零件罪，為想像
    競合犯，應依刑法第55條規定，從一較重之未經許可持有可
    發射子彈具有殺傷力之改造模型槍罪論。再被告乙○○為本
    案行為後，刑法第47條關於累犯之規定，業於94年1 月7 日
    修正，將原「受有期徒刑之執行完畢，或受無期徒刑或有期
    徒刑一部之執行而赦免後，5 年以內再犯有期徒刑以上之罪
    者為累犯，加重本刑至2 分之1 」之規定，修正為刑法第47
    條第1 項「受徒刑之執行完畢，或一部之執行而赦免後，5
    年以內故意再犯有期徒刑以上之罪者為累犯，加重本刑至2
    分之1 」，並於94年2 月2 日由總統公布，於95年7 月1 日
    施行。則被告乙○○前因搶奪案件，經臺灣板橋地方法院於
    91 年6月14日以91年度訴字第288 號判處有期徒刑7 月確定
    ，並於92年4 月18日執行完畢等情，有臺灣高等法院被告全
    國前案紀錄表1 紙在卷可稽，其於5 年以內再故意犯本件有
    期徒刑以上之罪，不論依修正前刑法第47條或修正後之刑法
    第47條第1 項之規定，均構成累犯，對被告而言並無有利或
    不利之情形，自不生新舊法比較之問題，應依修正後刑法第
    2 條第1 項前段規定，適用修正前刑法第47條之規定，論以
    累犯，並加重其刑。爰審酌被告乙○○之素行，智識程度、
    犯罪之動機、目的、危害社會治安、犯後坦承犯行等一切情
    狀，量處如主文所示之刑，併科罰金60,000元，又被告乙○
    ○為本案行為後，刑法第42條關於罰金易服勞役標準之規定
    ，業於上開時間修正、公布及施行，將原「罰金應於裁判確
    定後兩個月內完納。期滿而不完納者，強制執行。其無力完
    納者，易服勞役。易服勞役，以1 元以上、3 元以下折算1
    日。但勞役期限不得逾6 個月。罰金總額折算逾6 個月之日
    數者，以罰金總額與6 個月之日數比例折算。科罰金之裁判
    ，應依前2 項之規定，載明折算1 日之額數。易服勞役不滿
    1 日之零數，不算。易服勞役期內納罰金者，以所納之數，
    依裁判所定之標準折算，扣除勞役之日期。」之規定，修正
    為「罰金應於裁判確定後2 個月內完納。期滿而不完納者，
    強制執行。其無力完納者，易服勞役。但依其經濟或信用狀
    況，不能於2 個月內完納者，得許期滿後1 年內分期繳納。
    遲延1 期不繳或未繳足者，其餘未完納之罰金，強制執行或
    易服勞役。依前項規定應強制執行者，如已查明確無財產可
    供執行時，得逕予易服勞役。易服勞役以新臺幣1000元、
    2000元或3000元折算1 日。但勞役期限不得逾1 年。依第51
    條第7 款所定之金額，其易服勞役之折算標準不同者，從勞
    役期限較長者定之。罰金總額折算逾1 年之日數者，以罰金
    總額與1 年之日數比例折算。依前項所定之期限，亦同。科
    罰金之裁判，應依前2 項之規定，載明折算1 日之額數。易
    服勞役不滿1 日之零數，不算。易服勞役期內納罰金者，以
    所納之數，依裁判所定之標準折算，扣除勞役之日期。」，
    另罰金罰緩提高標準條例第1 條「依法律應處罰金、罰緩者
    ，就其原訂數額得提高為2 倍至10倍。但法律已依一定比率
    規定罰金或罰緩之數額或倍數者，依其規定」、第2 條前段
    「依刑法第41條易科罰金或第42條第2 項易服勞役者，均就
    其原訂數額提高為100 倍折算1 日」，惟罰金罰緩提高標準
    條例第2 條業已刪除，經比較新舊法之結果，就本案認以修
    正後之新法對被告有利，依修正後刑法第2 條第1 項但書之
    規定，自應適用裁判時即修正後之新法，就前揭宣告之刑諭
    知易服勞役以1,000 元折算1 日，以資懲儆。
  (二)就被告甲○○部分：
    核被告甲○○所為，係犯刑法第349 條第2 項之故買贓物罪
    。爰審酌被告甲○○之犯罪目的、動機、手段及上開車牌號
    碼NQW-808 號機車價值為10,000元等情，業據證人詹荏名證
    述明確，其犯罪所生危害，嗣後坦承犯行，其犯後態度尚稱
    良好等一切情狀，量處如主文所示之刑，再被告甲○○為本
    案行為後，刑法第41條關於有期徒刑易科罰金折算標準之規
    定，業於上開時間修正、公布及施行，將原「犯最重本刑為
    5 年以下有期徒刑以下之刑之罪，而受6 個月以下有期徒刑
    或拘役之宣告，因身體、教育、職業、家庭之關係或其他正
    當事由，執行顯有困難者，得以1 元以上3 元以下折算1 日
    ，易科罰金。但確因不執行所宣告之刑，難收矯正之效，或
    難以維持法秩序者，不在此限。併合處罰之數罪，均有前項
    情形，其應執行之刑逾六月者，亦同。」之規定，修正為「
    犯最重本刑為5 年以下有期徒刑以下之刑之罪，而受6 個月
    以下有期徒刑或拘役之宣告者，得以新臺幣1,000 元、2,00
    0 元或3,000 元折算1 日，易科罰金。但確因不執行所宣告
    之刑，難收矯正之效，或難以維持法秩序者，不在此限。前
    項規定於數罪併罰，其應執行之刑未逾六月者，亦適用之。
    」，另罰金罰緩提高標準條例第1 條「依法律應處罰金、罰
    緩者，就其原訂數額得提高為2 倍至10倍。但法律已依一定
    比率規定罰金或罰緩之數額或倍數者，依其規定」、同條例
    第2 條前段「依刑法第41條易科罰金或第42條第2 項易服勞
    役者，均就其原訂數額提高為100 倍折算1 日」，惟罰金罰
    緩提高標準條例第2 條業已刪除，經比較新舊法之結果，就
    本件認以行為時之舊法對被告有利，依修正後刑法第2 條第
    1 項前段之規定，自應適用行為時即修正前之刑法，就前揭
    宣告之刑諭知易科罰金以300 元（即新臺幣900 元）折算1
    日，以資懲儆。
四、扣案具有殺傷力之改造模型槍1 支、土造金屬槍管2 支，均
    屬違禁物不問屬於犯人與否，均依行為時刑法第38條第1 項
    第1 款規定沒收。另塑膠袋1 個係被告乙○○所有供犯罪所
    用之物，依行為時刑法第38條第1 項第2 款之規定，亦併宣
    告沒收。至扣案如附表所示之滑套、槍管、彈匣、槍管半成
    品，均非屬槍砲彈藥主要組成零件，有內政部94年6 月22日
    內授警字第0940100800號函附卷可參，與另扣案如附表所示
    之物，因均非供犯罪所用之物，故不予宣告沒收，附此敘明
    。
五、被告乙○○臺灣板橋地方法院94年度訴字第32號違反槍砲彈
    藥刀械管制條例案件刑事判決部分：
  (一)按刑事訴訟法第302 條第1 款規定，案件曾經判決確定者，
    應為免訴之判決，同法第303 條第2 款規定，已經提出公訴
    之案件，在同一法院重行起訴者，應為不受理之判決，均係
    以同一案件，已經法院為實體上之確定判決，該被告應否受
    刑事制裁，既因前次判決而確定，不能更為其他有罪或無罪
    之實體上裁判，此項原則，關於實質上一罪或裁判上一罪，
    其一部事實已經判決確定者，對於構成一罪之其他部分，固
    亦均應適用，但此種事實係因審判不可分之關係在審理事實
    之法院，就全部犯罪事實，依刑事訴訟法第267 條規定，本
    應予以審判，故其確定判決之既判力自應及於全部之犯罪事
    實，惟若在最後審理事實法院宣示判決後始行發生之事實，
    既非該法院所得審判，即為該案判決之既判力所不能及，最
    高法院82年5 月11日82年度第4 次刑事庭會議決議(一)及32年
    上字第2578號判例可資參照。經查上開最高法院決議及判例
    僅限於「同一案件」，亦即不論事實上同一案件（含單純一
    罪、包括一罪之結合犯、雙行為犯、常業犯、繼續犯、接續
    犯）或法律上同一案件（即裁判上一罪之想像競合犯、牽連
    犯、連續犯），適用上開以「最後審理事實法院宣示裁判時
    」為既判力之時點，以同一案件為限，若非同一案件，則無
    既判力以「最後審理事實法院宣示裁判時」之適用。
  (二)次按刑法第56條之連續犯指行為人基於概括犯意，實施連續
    數行為，侵犯同性質之法益，而犯同一罪名者而言。而所謂
    概括犯意，必須其多次犯罪行為自始均在一個預訂犯罪計劃
    以內，出於主觀上始終同一犯意之進行，若中途另有新犯意
    發生，縱所犯為同一罪名，究非連續其初發的意思，即不能
    成立連續犯，最高法院70年台上字第6296號著有判例。經查
    本件被告乙○○雖曾因於93年5 月20日，以12000 元之代價
    ，在臺北縣樹林市柑園橋下，向綽號「小合」之男子購入仿
    SIGSAUER廠半自動手槍製造之金屬玩具手槍，更換土造金屬
    槍管改造而成，機械性能良好，可擊發適用之子彈，具有殺
    傷力之改造手槍1 支，而由臺灣板橋地方法院於94年4 月27
    日以94年度訴字第32號案件判處有期徒刑1年6月，併科罰金
    新台幣50,000元，然本件之犯罪時間與上開案件之犯罪時間
    已相隔約11個月，客觀上時間並非緊接，主觀上本件被告係
    基於持有改造模型槍之犯意而持有前開查獲槍枝，與臺灣板
    橋地方法院之案件係基於持有改造手槍之犯意而持有槍枝，
    其犯意各別，揆之前開判例說明，並無裁判上一罪之連續犯
    或想像競合犯關係，本案自與前開臺灣板橋地方法院94年度
    訴字第32號案件犯意各別，並非同一案件，則因前後2 案並
    非同一案件即無前開最高法院82年5 月11日82年度第4 次刑
    事庭會議決議(一)及32年上字第2578號判例所稱既判力之時點
    以「最後審理事實法院宣示判決日」為基準日之問題，是前
    後兩件並非同一案件，本院自仍應就被告乙○○本案犯行部
    分依法判決，附此敘明。
六、不另為無罪諭知之部分：
    公訴意旨另以：被告乙○○自93年初某日起陸續在臺北縣樹
    林地區等處購入槍管、滑套及彈匣，及其他零件、改造工具
    後，在被告甲○○位在桃園縣楊梅鎮○○路98號12樓住處之
    房間內，依自己所繪製之設計圖、改造工具改造玩具手槍零
    件，製造槍枝主要組成零件、改造手槍。因認被告涉有修正
    後槍砲彈藥刀械管制條例第8 條第1 項製造改造手槍罪嫌、
    同條例第13條第1 項之製造槍枝主要組成零件罪嫌等語。經
    查：
  (一)按犯罪事實應依證據認定之，無證據不得認定犯罪事實；不
    能證明被告犯罪或其行為不罰者應諭知無罪之判決。刑事訴
    訟法第154 條第2 項、第301 條第1 項分別定有明文。訊據
    被告堅詞否認有製造改造手槍、槍枝主要組成零件之行為，
    辯稱：伊並未製造槍械、槍枝主要組成零件，而扣案之改造
    模型槍、土造金屬槍管等物，是向綽號「小合」所購買，扣
    案如附表所示工具，係「小合」所附贈的等語。
  (二)經查：證人甲○○於本院審理時結證稱：被告乙○○並未在
    我住處改造槍枝，在警察詢問時，因為我在提藥，所以我有
    跟警察說我完全不知到那些東西等語（見本院卷第130 頁）
    ，又扣案之由德國ROHM廠725 型口徑9MM 之模型槍，車通槍
    管內阻鐵改造而成之改造模型槍1 支、土造金屬槍管2 支，
    其中土造金屬槍管製作精細，非一般手工具能獨自完成，且
    金屬槍管之製作應使用車床、銑床或鑽床等精密機具。又真
    槍應係指制式槍枝或媲美制式槍枝之槍械，僅以扣案之小砂
    輪、游標尺、研磨鑽頭、螺絲起子、老虎鉗、銼刀、固定鉗
    等簡易手工具，無法製作扣案之土造金屬槍管或將模型手槍
    改造成真槍。是以本件查扣之工具，顯無法製造本件由德國
    ROHM 廠725型口徑9MM 之模型槍，車通槍管內阻鐵改造而成
    之改造模型槍1 支、土造金屬槍管2 支，應可認定。綜此，
    僅執扣案之工具、改造模型槍、土造金屬槍管等物品，尚不
    足證明被告乙○○確有製造改造模型槍、槍枝主要組成零件
    之犯行。檢察官指摘被告持有上開改造模型槍、土造金屬槍
    管等物，論以修正後槍砲彈藥刀械管制條例第8 條第1 項、
    第13條第1 項之罪嫌，容有誤會，惟此僅為起訴事實之減縮
    而無變更起訴法條之問題，又此部分與前開本院認定有罪之
    持有部分既屬事實之減縮，故不另為無罪之諭知。
七、無罪之部分：
  (一)公訴意旨另以：被告甲○○基於幫助被告乙○○製造可發射
    子彈具有殺傷力之槍枝及槍枝主要組成零件之故意，提供桃
    園縣楊梅鎮○○路98號12樓住處，供被告乙○○自行準備如
    附表編號1 所示之物，改造槍枝、槍枝主要組成零件，嗣於
    如附表編號1 所示時、地，為警查獲，並扣得如附表編號1
    所示之物，因認被告甲○○涉有槍砲彈藥刀械管制條例第8
    條第1 項之未經許可，製造可發射子彈具有殺傷力之槍枝、
    同條例第13條第1 項之未經許可，製造槍枝主要組成零件罪
    嫌之幫助犯罪嫌云云。
  (二)按犯罪事實應依證據認定之，無證據不得認定犯罪事實，又
    不能證明被告犯罪者，應諭知無罪之判決，刑事訴訟法第15
    4條第2項、第301條第1項分別定有明文。次按認定不利於被
    告之事實，須依積極證據，苟積極證據不足為不利於被告事
    實之認定時，即應為有利於被告之認定，更不必有何有利之
    證據（參見最高法院30年上字第816號判例意旨）。
  (三)公訴人認被告甲○○涉有前揭犯嫌，主要係以：證人（即查
    獲警員）張仁慶證述：查獲地點是在被告甲○○住處，並扣
    得如具殺傷力之改造模型槍1 支、土造金屬槍管2 支及附表
    編號1 所示之物，故認被告甲○○對被告乙○○製作槍枝、
    槍枝主要組成零件有所認識，為其主要論據。訊據被告甲○
    ○固坦承係在其住處查獲上開物品，惟堅決否認有何幫助製
    造槍枝、槍枝主要組成零件等犯行，辯稱：被告乙○○為其
    同居男友，從2 人開始同居時，被告乙○○就陸續將扣案物
    品搬到其住處，但不知其作何用途等語。
  (四)經查：
    1.證人張仁慶上開證述，僅可證明查獲被告乙○○如附表編
      號1 所示物品之地點係在被告甲○○之住處，但尚不足證
      明被告甲○○有何幫助之情。
    2.警方在被告甲○○住處雖查扣得如附表編號1 所示之物，
      然被告乙○○自承為其所有，則上開物品非屬被告甲○○
      所有，又乙○○縱有因與被告甲○○同居，而將上開物品
      放置該處，仍不得以在被告住處查扣得上開物品，即推認
      被告甲○○涉有幫助製造槍枝、槍枝主要組成零件之犯行
      。
    3.綜上所述，並無證據證明被告甲○○有幫助被告乙○○改
      造槍枝、槍枝主要組成零件之行為，不能僅以在被告甲○
      ○住處扣得如附表編號1 所示之物，即遽認其涉有幫助製
      造槍枝、槍枝主要組成零件之犯行，是公訴人所舉證據均
      不足據為被告甲○○此部分有罪之認定，揆諸前揭判例意
      旨，即應為被告甲○○有利之認定。此外，復查無其他積
      極證據足資證明被告甲○○此部分涉有幫助製造槍枝、槍
      枝主要組成零件犯行，不能證明其有此部分犯罪，就被告
      甲○○此被訴部分應為無罪之諭知。
八、併案部分：
    臺灣板橋地方法院檢察署94年度偵字第18437 號併案意旨略
    以：被告乙○○於92年4 月18日出監後某時起，在臺北縣三
    峽鎮○○里○區○○道路旁工寮內，製造槍枝主要組成零件
    之土造金屬滑套、土造金屬槍管，並將玩具手槍換裝上開金
    屬滑套、金屬槍管後，改造成具殺傷力之手槍，並製造不具
    殺傷力之子彈，於94年10月22日下午2 時30分許，經其同意
    為警在上開處所實施搜索，扣得上開火藥1 罐、槍身3 支、
    彈頭148 個、彈匣3 個、槍管5 支、槍機7 個、槍機零組件
    5 個、貝瑞塔改造手槍1 支、子彈7 顆、鉗子5 支、砂輪機
    鑽頭2 組、銼刀2 組、鐵刷1 支、通槍條1 支、彈簧27條、
    沙紙7 張，因認被告乙○○涉犯槍砲彈藥刀械管制條例第8
    條第項製造可發射子彈具有殺傷力之改造玩具手槍罪及槍砲
    彈藥刀械管制條例第12條第5 項、第1 項製造子彈未遂、第
    13條第4 項製造槍枝主要組成零件罪。經查，被告乙○○堅
    詞否認在上開地點所扣得之槍、彈及工具為其所有、製造，
    並辯稱：該處所係其弟弟羅徐軍所住等語。經查：被告乙○
    ○所稱之「羅徐軍」雖於94年11月4 日死亡，有個人基本資
    料查詢結果供參，惟尚難以被告乙○○所辯無法查證，遽認
    此批槍、彈為被告乙○○所製造，且此批槍及工具又係被告
    乙○○主動帶同警員所查獲，為被告於警詢中所供述甚明，
    ，無由認定此批槍及工具與被告持有本件槍枝、槍枝主要組
    成零件之犯行有何關聯，故難認與本件被告論罪科刑部分有
    何連續犯之裁判上一罪關係，而由本院併案審究，應退由檢
    察官另行處理，附此敘明。
據上論斷，應依刑事訴訟法第299 條第1 項前段、修正前槍砲彈
藥刀械管制條例第10條第4 項、第13條第4 項，行為時刑法第11
條前段、第2 條第1 項、第55條、第47條、第41條第1 項前段、
第38條第1 項第1 款、第2 款，修正後刑法第42條第2 項，行為
時罰金罰鍰提高標準條例第2 條，判決如主文。
本案經檢察官蔡孟利到庭執行職務。
中    華    民    國    95    年    7     月    7     日
                  刑事第一庭  審判長法  官  曾淑華
                                    法  官  黃梅淑
                                    法  官  朱美璘
以上正本證明與原本無異
如不服本判決書應於送達後10日內向本院提出上訴狀
                                    書記官  楊鳳滿
中    華    民    國    95    年    7     月    8     日
附錄本案論罪科刑法條：
修正前槍砲彈藥刀械管制條例第10條第4 項：
未經許可，持有、寄藏或意圖販賣而陳列第1 項之改造模型槍者
，處3 年以上10年以下有期徒刑，併科新臺幣7 百萬元以下罰金
。
槍砲彈藥刀械管制條例第13條第4 項
未經許可，持有、寄藏或意圖販賣而陳列第1 項所列零件者，第
 6月以上5 年以下有期徒刑，併科新台幣300 萬元以下罰金。第
1 項至第3 項之未遂犯罰之。
中華民國刑法第349條第2項
搬運、寄藏、故買贓物或為牙保者，處五年以下有期徒刑、拘役
或科或併科一千元以下罰金。
附表：
┌───┬─────┬────────────┬────────────────────┐
│ 編號 │查獲時間  │ 查獲地點               │  扣案物品                              │
├───┼─────┼────────────┼────────────────────┤
│ 1    │93.07.13  │桃園縣楊梅鎮○○路98號12│被告乙○○手提塑膠袋中：改造模型槍1 支（│
│      │下午7時許 │樓                      │槍枝管制編號0000000000）                │
│      │          │                        │被告乙○○之黑色包包中：改造手槍半成品2 │
│      │          │                        │支、彈匣2 個、滑套2 個、槍管2 支、子彈樣│
│      │          │                        │品1 個、PPK 槍枝機械座（含圖表）1 個、槍│
│      │          │                        │枝機械座（含圖表）1 個、槍管半成品（含圖│
│      │          │                        │表）1 個、槍枝零件（含圖表）1 個、槍枝墊│
│      │          │                        │片（含圖表）1 個、退彈溝（含圖表）1 個、│
│      │          │                        │撞針（含圖表）1 個、槍械及子彈零件設計圖│
│      │          │                        │5張 。                                  │
│      │          │                        │房間桌上：槍管1 支、電子游標卡尺1 支、撞│
│      │          │                        │針結構零件32支、槍管設計草圖1 本、底火1 │
│      │          │                        │盒。                                    │
│      │          │                        │房間地上工具箱：改造工具1 批（含老虎鉗2 │
│      │          │                        │支、彈簧7 條、螺絲起子3 支、油壓剪2 支、│
│      │          │                        │挫刀4 支、小砂輪1 支、嶄子2 支、臂力虎1 │
│      │          │                        │具、鑽頭5 支、毛刷1 支、鑽頭板毛1 支、槍│
│      │          │                        │管1 支）。                              │
│      │          │                        │桌上置物盒內：彈簧9條、改造彈匣1個。    │
│      │          │                        │床頭櫃內：改造手槍半成品2支。           │
│      │          │                        │床鋪旁：電動鑽頭1組。                   │
│      │          │                        │桌下：噴火槍1支、槍管半成品1支。        │
│      │          │                        │化妝台抽屜：槍管設計圖1張。             │
├───┼─────┼────────────┼────────────────────┤
│ 2    │93.08.20  │桃園縣楊梅鎮○○路○ 段愛│GD-6666 自小客車副駕駛座椅背後置物箱：槍│
│      │12時40分許│買停車場                │身滑套道具3 個、土造金屬槍管2 支、成型槍│
│      │          │                        │管2 支、槍管半成品1 支、拉桿1 支、槍身彈│
│      │          │                        │簧3 條、撞針彈簧2 條、退彈勾1 片、槍枝其│
│      │          │                        │他零件2 支、土造子彈4 顆（無殺傷力）、彈│
│      │          │                        │殼8.8mm227顆、彈殼9.8mm39 顆、擊火17個、│
│      │          │                        │底火墊片1801顆、底火螺絲1240個、模棒1 支│
│      │          │                        │。                                      │
│      │          │                        │後車廂：銼刀1 支、扳手1 支、一字起子1 支│
│      │          │                        │、十字起子1 支。                        │
├───┼─────┼────────────┼────────────────────┤
│ 3    │93.11.06  │桃園縣龍潭鄉○○路87巷5 │車牌號碼NQW-808 號機車（懸掛GDD-677 車牌│
│      │11時53分許│號                      │）置物箱：改造子彈1 顆（不具殺傷力）、改│
│      │          │                        │造槍管2 支、改造彈殼266 顆、彈匣1 個    │
└───┴─────┴────────────┴────────────────────┘


司法院資訊處製作；財團法人民間司法改革基金會備份。
